臺中高等行政法院判決
　　　　　　　　　　　　　93年度簡字第00209號
原　　　告　祐紳鋼鐵有限公司
代　表　人　甲○○
被　　　告　財政部臺灣省中區國稅局
代　表　人　乙○○
訴訟代理人　丙○○
上列當事人間因稅捐稽徵法事件，原告不服財政部中華民國93年
10月4日台財訴字第09300346740號訴願決定，提起行政訴訟。本
院判決如下︰
　　主  文
原告之訴駁回。
訴訟費用由原告負擔。
    事實及理由
一、事實概要：緣原告於民國(下同)89年9月至90年1月間銷售鋼
    筋，銷售額合計新臺幣(下同)801,506元，未依規定開立統
    一發票予實際買受人，經法務部調查局南部地區機動工作組
    (下稱調查局南機組)查獲，乃檢附談話筆錄等相關資料移由
    被告審理核定，按銷售金額處百分之五罰鍰計40,075元。原
    告不服，申經復查未獲變更，提起訴願亦遭駁回，乃提起本
    件行政訴訟。
二、原告起訴主張：(一)原告於89年9月1日、27日、10月10日、11
    月12日、90年1月12日與宏一營造有限公司(下稱宏一公司)
    共交易五筆，銷售額分別為411,666元、188,390元、76,020
    元、98,250元、27,180元，共計801,506元；稅額分別為20,
    583元、9,420元、3,801元、4,913元、1,359元，共計40,07
    6元，並開立三聯式統一發票五張，字軌編號分別為：CP000
    00000、CP00000000、CP00000000、DM00000000、EK0000000
    0。因原告與宏一公司係初次交易，金額不大毛利微薄，依
    鋼筋交易之行業特性，為避風險，均以現金交易未收取票據
    屬實。又行政罰應遵守「罪刑法定主義」與「租稅法律主義
    」，而非得僅以原告未能提供具體事證，即為不利之類推，
    逕予處罰。(二)宏一公司係經濟部核准設立之社團法人，且雙
    方約定交貨之工程地點，其工程圍籬標示工程承造人為該公
    司，按工地開工及工程進度皆需向政府申請核驗，工地安全
    也有勞安單位檢查，臺中縣政府核准之建造執照亦登記承造
    人為該公司，基於現場實況及信賴，足證原告交易對象為宏
    一公司。至實際為何人經營、該公司之行為是否違法，原告
    並無能力稽核，被告逕予處罰顯有違人民之信賴。又依司法
    院釋字第275號解釋及改制前行政法院62年度判字第30號判
    例意旨，原告銷售貨物開立統一發票，既未違反禁止規定，
    又符稅法義務，實無過失責任，爰求為撤銷訴願決定及原處
    分。被告則以：(一)本件原告89年9月至90年1月間銷售鋼筋，
    銷售額801,506元，未依規定開立統一發票交付實際買受人
    而開立字軌號碼CP00000000號等五張統一發票予宏一公司，
    經調查局南機組查獲，違反行為時營業稅法第32條第1項前
    段之規定，有臺灣高雄地方法院檢察署檢察官起訴書、調查
    局南機組刑事案件移送書、宏一公司實際負責人林明德詢問
    筆錄及專案申請調檔統一發票查核清單可稽。(二)原告於前揭
    期間銷售鋼筋開立統一發票予出借牌照之宏一公司，依前揭
    起訴書所載，該公司於88年至91年3月間未實際承攬工程施
    作，連續將營造業執照出借予公司或個人，以該公司名義為
    工程承造人，由借牌者(即實際承作人)自行蒐集工資表後送
    交該公司，並依借牌者要求金額開立銷貨發票，協助其逃漏
    稅捐，有前揭起訴書、移送書、詢問筆錄可稽，原告雖主張
    確與該公司交易，惟經被告函請其提示相關證據供核，原告
    則稱採現金交易相關憑證均未保存。按「當事人主張事實，
    須負舉證責任，倘所提出之證據，不足為其主張事實之證明
    ，自不能認其主張之事實為真實。」改制前行政法院39年度
    判字第2號著有判例，原告未能提供具體事證以實其說，自
    不能認為真實，被告依稅捐稽徵法第44條規定按銷售額801,
    506元處5%罰鍰40,075元，並無違誤為辯，求為判決駁回原
    告之訴。
三、按「營利事業依法規定應給與他人憑證而未給與，應自他人
    取得憑證而未取得，或應保存憑證而未保存者，應就其未給
    與憑證、未取得憑證或未保存憑證，經查明認定之總額，處
    百分之五罰鍰。」、「營業人銷售貨物或勞務，應依本法營
    業人開立銷售憑證時限表規定之時限，開立統一發票交付買
    受人。」分別為稅捐稽徵法第44條及行為時營業稅法第32條
    第1項前段所明定。次按「人民違反法律上之義務而應受行
    政罰之行為，法律無特別規定時，雖不以出於故意為必要，
    仍須以過失為其責任條件。但應受行政罰之行為，僅須違反
    禁止規定或作為義務，而不以發生損害或危險為其要件者，
    推定為有過失，於行為人不能舉證證明自己無過失時，即應
    受處罰。」業據司法院釋字第275號解釋在案。
四、本件原告於89年9月至90年1月間銷售鋼筋，銷售額計801,50
    6元，未依規定開立統一發票交付實際買受人，卻開立字軌
    號碼CP00000000號等五張統一發票予宏一公司，為調查局南
    機組查獲，乃檢附談話筆錄等相關資料移被告審理核定，按
    銷售金額801,506元之5%處原告罰鍰計40,075元。原告不服
    ，循序提起本件訴訟，為如事實欄所載之主張。經查本件原
    告於89年9月至90年1月間銷售鋼筋，開立統一發票予出借牌
    照之宏一公司，依臺灣高雄地方法院檢察署檢察官起訴書所
    載，宏一公司於88年至91年3月間未實際承攬工程施作，連
    續將營造業執照出借予公司或個人，以宏一公司名義為工程
    承造人，由借牌者(即實際承作人)自行蒐集工資表後送交宏
    一公司，並依借牌者要求金額開立銷貨發票，協助其逃漏稅
    捐，有臺灣高雄地方法院檢察署檢察官起訴書、調查局南機
    組刑事案件移送書、宏一公司實際負責人林明德詢問筆錄可
    稽。原告雖主張確與宏一公司交易，經被告於93年2月23日
    以中區國稅法一字第0930000669號函請原告提示相關證據供
    核，其稱採現金交易相關憑證均未保存，惟按「當事人主張
    事實，須負舉證責任，倘所提出之證據，不足為其主張事實
    之證明，自不能認其主張之事實為真實。」改制前行政法院
    36年度判字第16號著有判例。本件原告一再執詞主張其確與
    宏一公司有實際交易，惟未能提供具體事證以實其說，空言
    主張，自不能認為真實。又依前述司法院釋字第275號解釋
    意旨，本件原告違反立應開立統一發票予實際買受人之規定
    ，即應受罰，不以發生損害或危險為其要件，是原告自有過
    失，其所舉宏一公司係經經濟部核准及交貨時工地圍籬標示
    工程承造人為宏一公司等，僅係其誤信與之交易者為宏一公
    司，並不足為其於本件無過失之證明。從而被告依前揭規定
    ，按銷售額之5%處原告40,075元罰鍰，核無不合。訴願決定
    予以維持，亦無違誤。原告起訴意旨，難謂有理由，應予駁
    回。
據上論結，本件原告之訴為無理由，依行政訴訟法第236條、第
195條第1項後段、第98條第3項前段，判決如主文。
中    華    民    國    94    年    2    月    25     日
                        第二庭法  官　王德麟
以上正本證明與原本無異。
如不服本判決，應於判決送達後20日內，以本訴訟事件所涉及之
法律見解具有原則性者，始得向本院提出上訴狀並表明上訴理由
，經最高行政法院許可，否則不得上訴；如於本判決宣示後送達
前提起上訴者，應於判決送達後20日內補提上訴理由書(均應依
對造人數提出繕本)。
提起上訴應預繳送達用雙掛號郵票390元(34元及5元郵票各10份)。
中    華    民    國    94    年    2    月    25     日
　　　　　　　　　　　        書記官　蔡宗融
